臺灣臺東地方法院刑事判決　　　　　　　　　　　　　　九十四年度訴字第八五號
　　公　訴　人　臺灣臺東地方法院檢察署檢察官
　　被　　　告　乙○○
右列被告因違反毒品危害防制條例案件，經檢察官提起公訴（九十四年度毒偵字第八
０號、九十四年度毒偵字第八一號），因被告於準備程序中自白犯罪，經合議庭裁定
本件改由受命法官獨任進行簡式審判程序，茲判決如左：
    主  文
乙○○連續施用第一級毒品，累犯，處有期徒刑拾月。
    事  實
一、乙○○前曾於民國八十八年間因施用毒品案件，經觀察、勒戒後，認無繼續施用
    毒品傾向，經臺灣高雄地方法院檢察署檢察官於八十九年一月三十一日以八十八
    年度毒偵字二三三七號為不起訴處分。又於九十一年間因持有毒品案件，經同院
    於九十一年九月六日以九十一年度鳳簡字第五三五號判處有期徒刑三月。另於九
    十一年間因施用毒品，經觀察、勒戒後，認有繼續施用之傾向，先送強制戒治，
  並經檢察官起訴，經同院於九十一年十月十八日以九十一年度訴字第二六八０號
    判處有期徒刑五月。上開二案定應執行為八月，被告於九十三年二月十二日入監
    服刑，嗣於九十三年六月十八日因縮刑期滿執行完畢。詎其竟不知悔改，復於強
    制戒治執行完畢後五年內，基於施用第一級毒品之概括犯意，自九十三年八月六
    日後之一週內某日起至同年十一月十五日晚上八時許止，在其位於高雄縣鳳山市
    ○○街八十巷十一號之住處或友人住處，以將海洛因粉末置於香菸內，點燃後吸
    食，平均每週一次，連續施用第一級毒品海洛因多次。復經警採尿送驗結果，驗
    有嗎啡及可待因等藥物陽性反應，因而查獲其上開連續施用毒品之情。
二、案經高雄市警察局苓雅分局及高雄縣警察局鳳山分局報請臺灣高雄地方法院檢察
    署呈請臺灣高等法院檢察署令轉臺灣臺東地方法院檢察署檢察官偵查起訴。
    理  由
一、按除被告所犯為死刑、無期徒刑、最輕本刑為三年以上有期徒刑之罪或高等法院
    管轄第一審案件者外，於第一次審判期日前之準備程序進行中，被告先就被訴事
    實為有罪之陳述時，審判長得告知被告簡式審判程序之旨，並聽取當事人、代理
    人、辯護人及輔佐人之意見後，裁定進行簡式審判程序，刑事訴訟法第二百七十
    三條之一第一項定有明文。經核本件被告乙○○所犯係死刑、無期徒刑、最輕本
    刑為三年以上有期徒刑以外之罪，其於準備程序中就被訴事實為有罪之陳述，經
    法官告知簡式審判程序之旨，並聽取公訴人、被告之意見後，本院爰依首揭規定
    ，合議裁定由受命法官獨任進行簡式審判程序，合先敘明。
二、右揭犯罪事實，業據被告乙○○迭於偵查中及本院審理時坦承不諱，並有列管毒
    品人口尿液檢體採集送驗紀錄表一紙附卷可稽，而被告於九十三年八月十九日晚
    上十時十五分許，在高雄縣警察局鳳山分局五甲派出所所採尿液經送臺灣檢驗科
    技股份有限公司檢驗，呈嗎啡及可待因陽性反應，有臺灣檢驗科技股份有限公司
    濫用藥物檢驗報告一紙在卷可按，且其於九十三年十一月十六日晚上十一時三十
    五分許，在高雄縣警察局苓雅分局福德二所所採尿液經送高雄市立凱旋醫院檢驗
    ，亦呈嗎啡陽性反應，有高雄市立凱旋醫院濫用藥物尿液檢驗報告一紙在卷可參
    。另被告前於八十八年間因施用毒品案件，經觀察、勒戒後，認無繼續施用毒品
    傾向，經臺灣高雄地方法院檢察署檢察官於八十九年一月三十一日以八十八年度
    毒偵字二三三七號為不起訴處分。另於九十一年間因施用毒品，經觀察、勒戒後
    ，認有繼續施用之傾向，先送強制戒治，並經檢察官起訴，經同院於九十一年十
    月十八日以九十一年度訴字第二六八０號判處有期徒刑五月，有臺灣高等法院被
    告全國前案紀錄表附卷可憑。是以，本件事證明確，被告犯行，洵堪認定。
三、核被告乙○○上揭所為，係犯毒品危害防制條例第十條第一項之施用第一級毒品
    罪。又其所犯上開施用第一級毒品多次行為，時間密接，犯罪構成要件相同，顯
    係基於概括犯意反覆為之，應各依連續犯規定論以一罪，並加重其刑。又被告於
    九十一年間因持有毒品案件，經臺灣高雄地方法院於九十一年九月六日以九十一
    年度鳳簡字第五三五號判處有期徒刑三月，復於九十一年間因施用毒品，經觀察
    、勒戒後，認有繼續施用之傾向，先送強制戒治，並經檢察官起訴，經同院於九
    十一年十月十八日以九十一年度訴字第二六八０號判處有期徒刑五月，上開二案
    定應執行為八月，被告於九十三年二月十二日入監服刑，嗣於九十三年六月十八
    日因縮刑期滿執行完畢，此有臺灣高等法院被告全國前案紀錄表一份在卷可查，
    其受有期徒刑之執行完畢後五年內，再犯本案有期徒刑以上之罪，為累犯，依法
    加重其刑。爰審酌被告素行、對社會之危害、不知悔改再犯施用毒品之情、施用
    毒品情節及其犯罪後坦承之態度等一切情狀，各量處如主文所示之刑。此外，公
    訴人起訴被告於九十三年八月六日在被告之前揭住處非法施用第一級毒品海洛因
    ，認此部分涉有違反毒品危害防制條例第十條第一項之罪嫌。按案件曾經判決確
    定者，應諭知免訴之判決，刑事訴訟法第三百零二條第一款定有明文。經查，被
    告前自九十二年十一月中旬起迄九十三年一月十九日中午十二時許止，因連續施
    用第一級毒品海洛因，經臺灣高雄地方法院於九十三年八月六日以九十三年度訴
    字第一０二九號判決有期徒刑十月，於同年九月十六日判決確定，有臺灣高等法
    院被告前案紀錄表在卷可稽。依上開說明，有關公訴人以被告於九十三年八月六
    日施用海洛因部分為前開確定判決之既判力所及，本應諭知免訴之判決，惟公訴
    人認此部分與前開論罪科刑之施用第一級毒品部分有裁判上一罪關係，爰不另為
    免訴之諭知，附此敘明。
據上論斷，應依刑事訴訟法第二百七十三條之一第一項、第二百九十九條第一項前段
，毒品危害防制條例第十條第一項，刑法第十一條前段、第五十六條、第四十七條，
判決如主文。
本案經檢察官甲○○到庭執行職務
中      華      民      國     九十四     年     五     月    三十一    日
                                  臺灣臺東地方法院刑事第三庭
                                          法  官  連雅婷
右正本證明與原本無異。
如不服本判決，應於判決送達後十日內向本院提出上訴狀。（須附繕本）
「切勿逕送上級法院」
                                          書記官  蘇美琴
中      華      民      國     九十四     年     六     月       一     日
附記
毒品危害防制條例第十條第一項
施用第一級毒品者，處六月以上五年以下有期徒刑。
